Minutes et répertoires du notaire Charles DUPUIS, 10 juin 1645 - 26 avril 1688 (étude XXIV)
Archives nationales
- Minutes de Charles DUPUIS, 1634 - 26 avril 1688; MC/ET/XXIV/427 - MC/ET/XXIV/496
  - Minutes. 1648, MC/ET/XXIV/430
    - SAINT-JACQUES (rue) Maison à l'enseigne de la Rose blanche, en plusieurs corps de logis, cours, bâtiments § Désistement par Toussaint ISSARD, maître ès arts en l'Université de Paris, du bail qui lui a été fait le 13 juillet 1645 (pardevant BOUCOT et LEVESQUE) de la grande rue SAINT-JACQUES; Bail par Christophe COUSTURIER, écuyer et Nicolas PESCHERART, 1er chirurgien de la Reine, pour 6 ans, à Jeanne GALLAND, veuve, et Alexandre DUCERF, son fils, peintre, de ladite rue SAINT-JACQUES, moyennant 2200 L. par an., 28 mai 1648 - 2 juin 1648; MC/ET/XXIV/430; fol. II/C/LII; fol. II/C/LIIII
      bail; Saint-Jacques, rue
    - ISSARD (Toussaint) Maître ès arts en l'Université de Paris § Accords entre Nicolas PESCHERART, chirurgien de la Reine, Christophe COUSTURIER, écuyer, d'une part, et Toussaint ISSARD d'autre part, pour le désistement du bail de la maison de la Rose blanche, rue Saint-Jacques, qui lui a été fait par acte du 13 juillet 1645 (pardevant BOUCOT et LEVESQUE), 28 mai 1648; MC/ET/XXIV/430; fol. II/C/LII
      accord; bail; Issard, Toussaint
    - PESCHERART (Nicolas) premier chirurgien de la Reine régente mère du Roi demeurant rue de l'Arbre-Sec § Bail par Christophe COUSTURIER, écuyer, gentilhomme servant du Roi et de Mademoiselle, demeurant à Paris près des Tuileries, et par Nicolas PESCHERART, pour 6 ans, à Jeanne GALLAND, veuve en 2èmes noces de Pierre HUZE, bourgeois de Paris, et à Alexandre DUCERF peintre, fils de ladite GALLAND demeurant au collège de Marmoutiers, de la maison de la Rose blanche, rue Saint-Jacques, en plusieurs corps de logis, moyennant 2200 £. de loyer annuel., 2 juin 1648; MC/ET/XXIV/430; fol. II/C/LIIII
      bail; Pescherart, Nicolas
    - PEINTRE DU CERF (Alexandre) demeurant au collège de Marmoutiers § Bail à. .. et à Jeanne GALLAND, sa mère, veuve en Ières noces de Claude DUCERF, maître tailleur d'habits à Reims, et en 2èmes noces de Pierre HUZE, bourgeois de Paris., 2 juin 1648; MC/ET/XXIV/430; fol. II/C/LIIII
      bail; Du Cerf, Alexandre
    - DU CERF (Alexandre) Peintre, fils de Claude DUCERF, maître tailleur d'habits à Reims et de Jeanne GALLAND, sa veuve, veuve en 2èmes noces de Pierre HUZE, bourgeois de Paris, demeurant avec sa mère au Collège de Marmoutiers § Bail par Christophe COUSTURIER, écuyer, et autre, pour 6 ans, à .. et à ladite GALLAND, d'une grande maison en plusieurs corps de logis rue Saint-Jacques, enseigne de la Rose blanche, moyennant 2000 £. de loyer annuel., 2 juin 1648; MC/ET/XXIV/430; fol. II/C/LIIII
    - CHARPENTIER (Claude) Avocat en Parlement, secrétaire du prince de CONDÉ demeurant rue Traînée § Vente à Claude CHARPENTIER de 3 quartiers de terre plantée en arbres fruitiers, blé, à Bailly en Cruye, Val de Galie, contre 10 l.. de rente., 3 juin 1648; MC/ET/XXIV/430; fol. II/C/LVIII
      acte de vente; Charpentier, Claude
    - HESNAULT (Jean) maître couvreur de maisons à Paris, demeurant rue Frépillon § Marché de couverture par. .. à François ROGER, conseiller du Roi, maître ordinaire en la chambre des Comptes., 5 juin 1648; MC/ET/XXIV/430; fol. II/C/LX
      marché; Hesnault, Jean
    - COUVREUR de MAISONS (Me) HESNAULT Jean, rue Frépillon § Marché de couverture par..., 5 juin 1648; MC/ET/XXIV/430; fol. II/C/LX
    - COUVERTURE (marché de) § Devis et. .. par Jean HESNAULT, maître couvreur de maisons à Paris, à François ROGER, conseiller du Roi, pour la maison que celui-ci a fait construire sur les rues des Deux Boules et des Mauvaises Paroles, moyennant les prix contenus au devis (3 £. par toise courante, 11 £. 15 s. par toise de couverture d'ardoises), 5 juin 1648; MC/ET/XXIV/430; fol. II/C/LX
      devis; marché; Hesnault, Jean; Roger, François
    - TROPLONG (famille) gagne-deniers à Paris, rue Montmartre § Accords entre Guillaume TROPLONG, Jean et Pierre TROPLONG ses fils; Mariage de Jean TROPLONG et de Charlotte CAUVIN, veuve de Laurent GROU, aussi gagne denier à Paris, tous demeurant rue Montmartre, 6 juin 1648; MC/ET/XXIV/430; fol. II/C/LXII
      contrat de mariage; accord; Troplong, famille
    - DEUX BOULES et MAUVAISES PAROLES (rue des) Maison construite de neuf § Marché de couverture par Jean HESNAULT, maître couvreur à Paris, à François ROGER, conseiller du Roi, maître ordinaire en sa chambre des Comptes, pour la. .., 6 juin 1648; MC/ET/XXIV/430; fol. II/C/LX
    - HÔTEL d'AUMONT rue des Poulies § Bail par Pierre DUBOC, concierge de l'HÔTEL d'AUMONT, ayant charge de César d'AUMONT, chevalier, pour un an, à François CHAMBLEY, marchand de vin et Elisabeth LA BAZINIER, sa femme, d'une petite maison dépendant de l'HÔTEL d'AUMONT, moyennant 270 £. par an., 8 juin 1648; MC/ET/XXIV/430; fol. II/C/LXIIII
    - SOPPITE (Jean de) chevalier seigneur de LOUVECIENNES, conseiller et maître d'hôtel ordinaire du Roi, demeurant rue de la Monnaie § Comptes entre Jean de SOPPITE et Nicolas CORDIER, marchand laboureur au Chesnay près de Versailles, des redevances dûes par ce dernier, montant à 1460 £. pour le paiement desquelles il cède à Jean de SOPPITE des héritages près de Louveciennes., 8 juin 1648; MC/ET/XXIV/430; fol. II/C/LXVI
      Soppite, Jean de
    - FRANCHE-COMTÉ § (2 actes); Procuration général de César d'AUMONT, chevalier, comme seigneur des terres et seigneuries d'Etrabonne, Avosne et Bresilley en FRANCHE-COMTÉ, à Pierre BAULT, son procureur fiscal en la seigneurie d'Avosne, pour, sous le bon plaisir du Parlement de Dôle, accepter la subrogation des amodiateurs desdites seigneuries, gérer lesdites terres, lui en rendre comptes etc. .., 8 juin 1648; MC/ET/XXIV/430; fol. II/C/LXIIII et LXXII
    - Bail par Jean Tallot, naguère valet de chambre ordinaire du roi, demeurant rue de la Monnaie, d'une grande maison rue Saint-Honoré, à porte cochère, 2 corps d'hôtels etc..., qu'il a acquise des héritiers de défunt René Contesse, notaire au Châtelet, pour 3 ans, à René Duplessis, marquis de Gerze, qui remet, en plus du prix de son bail montant à 1600 l. par an, 100 l. au bailleur pour l'achat de 2 tableaux à mettre en la salle, et une chambre de la maison et qui y resteront., 10 juin 1648; MC/ET/XXIV/430; fol.0268
      bail; Monnaie (rue de la); Saint-Honoré (rue); Contesse, René II; Duplessis, René; Tallot, Jean; notaire; officier de la Chambre du roi (Ancien Régime)
    - TEMPLE (Le) § Echanges entre Claude CHARPENTIER, avocat en Parlement et secrétaire du prince de CONDE, d'une part, Emery TROISVALLETZ, cocher de Mr de CANAPLES, d'autre part, du tiers appartenant aud. CHARPENTIER en une maison sise dans la cour de la ferme de Mr le grand prieur de France à Charny près Villeroy, contre une rente., 10 juin 1648; MC/ET/XXIV/430; fol. II/C/LXX
    - POCQUELIN (Louis) Marchand de soie bourgeois de Paris, demeurant devant l'église Notre Dame, en l'un des coins du Marché Neuf § Bail par Jean TALLOT, naguère valet de chambre ordinaire du Roi, à René DU PLESSIS, marquis de GERZE, d'une grande maison à porte cochère rue Saint-Honoré, en présence et caution de Louis POCQUELIN et de Cyprien LE PROUST, écuyer, gentilhomme servant du Roi, demeurant avec ledit marquis., 10 juin 1648; MC/ET/XXIV/430; fol. II/C/LXVIII
      bail; Pocquelin, Louis
    - SAINT HONORÉ (rue) grande maison à porte cochère, 2 corps d'hôtels § Bail par Jean TALLOT, propriétaire de la rue SAINT HONORÉ qu'il a acquise des héritiers de feu René CONTESSE, notaire au Châtelet, pour 3 ans, à René DU PLESSIS, marquis de GERZE, conseiller du Roi, cornette de la Cie des 200 chevau-légers de sa garde, de la rue SAINT HONORÉ, moyennant 1600 £. par an; en plus de quoi ledit marquis remet au bailleur 100 £. ts pour mettre 2 tableaux, l'un dans la salle de la rue SAINT HONORÉ, l'autre dans une chambre au-dessus, et qui y resteront à l'expiration du bail., 10 juin 1648; MC/ET/XXIV/430; fol. II/C/LXVIII
      bail; Saint Honoré, rue
    - CHARPENTIER (Claude) Avocat au Parlement, secrétaire du prince de CONDE demeurant rue Traînée § Vente par Claude CHARPENTIER du tiers qui lui appartient par indivis de son propre paternel en une maison sise dans la cour de la ferme du Grand Prieur de France, à Charvy près de Villeroy, contre une rente., 10 juin 1648; MC/ET/XXIV/430; fol. II/C/LXX
    - DU PLESSIS (René) Marquis de GERZÉ, conseiller du roi en ses conseils, Cornette de la compagnie des 200 chevau-légers de sa garde demeurant à Paris, près de la Grande Ecurie, paroisse Saint-Roch § Bail à René DU PLESSIS d'une grande maison à porte cochère rue Saint-Honoré, pour laquelle René DU PLESSIS remet 100 £. au bailleur afin qu'il mette deux tableaux dans lad. maison, l'un dans la salle, l'autre en une chambre au dessus, qui y resteront à l'expiration du bail., 10 juin 1648; MC/ET/XXIV/430; fol. II/C/LXVIII
      bail; Du Plessis, René
    - CHIRURGIEN et BARBER de Son Altesse RoyalePHILIPPE (Sébastien) § Mariage en présence de Sébastien PHILIPPE, 13 juin 1648; MC/ET/XXIV/430; fol. II/C/LXXVI
      contrat de mariage; Philippe, Sébastien
    - JOAILLIER (marchand) bourgeois de Paris CAILLEZ (Jean) § Mariage en présence de..., 13 juin 1648; MC/ET/XXIV/430; fol. II/C/LXXVI
      contrat de mariage; Caillez, Jean
    - CAILLEZ (Jean) marchand joaillier bourgeois de Paris § Mariage de Marguerite LE CLERC, servante de Melchior DIEZ, rue Saint-Honoré, en présence de Nicole SALLET, femme dud. DIEZ et de..., ami., 13 juin 1648; MC/ET/XXIV/430; fol. II/C/LXXVI
    - PHILIPPE (Sébastien) Chirurgien et barbier de S.A.R. § Mariage de Marguerite LE CLERC, servante de Melchior DIEZ et Nicole SALLET, en présence de Sébastien PHILIPPE, son petit cousin, et de Jean RIGAULT, compagnon chirurgien, même parenté, 13 juin 1648; MC/ET/XXIV/430; fol. II/C/LXXVI
    - CHIRURGIEN (compagnon) RIGAULT (Jean) § Mariage en présence de Jean RIGAULT, 13 juin 1648; MC/ET/XXIV/430; fol. II/C/LXXVI
      contrat de mariage; Rigault, Jean
    - MATHEAU (Andrée) épouse de Fabien de GRISONIS, sieur de la HOUT l'un des 24 gentilhommes ordinaires de la maison du Roi demeurant rue Quiquetonne § Bail par Andrée MATHEAU d'une maison rue Montorgueil, 26 juin 1648; MC/ET/XXIV/430; fol. II/C/IIII/XX/
      bail; Matheau, Andrée
    - LE PICART (famille) § Procuration de Jean LE PICART, seigneur du PLESSIS et de PERIGNY, conseiller du Roi en ses conseils, Jacques LE PICART, conseiller du Roi et son avocat au Châtelet, demeurant rue de la Monnaie, et Colombe LE PICART, femme de François BOUTHIER, demeurant rue Neuve Saint-Médéric, à Marie LE PICART, leur soeur, veuve de Jean ROUILLE, conseiller du roi et maître ordinaire en sa chambre des comptes, pour recevoir des arrérages de rentes leur appartenant comme héritiers de feue Madeleine de L'ESTOILLE, veuve de Jean LE PICART conseiller du Roi, avocat au Grand Conseil., 29 juin 1648; MC/ET/XXIV/430; fol. II/C/IIII/XX/IIII
      procuration; Le Picart, famille
    - MACON compagnon BARDON Simon rue Saint-Honoré § Délaissement d'héritages en Poitou à. ..; Bail par..., 29 juin 1648; MC/ET/XXIV/430; fol. II/C/IIII/XX/VI et VIII
      bail; Bardon, Simon
    - MACON tailleur de pierre BARDON Jean cul de sac de l'hôtel de Soissons § Bail d'héritages à. .., 29 juin 1648; MC/ET/XXIV/430; fol. II/C/IIII/XX/VIII
      bail; Bardon, Jean
    - TAILLEUR de PIERRE (maçon et) BARDON (Jean) cul de sac de l'hôtel de Soissons § Bail à. .., 29 juin 1648; MC/ET/XXIV/430; fol. II/C/IIII/XX/VIII
    - BARDON (Simon) compagnon maçon demeurant à présent à Paris, rue Saint-Honoré § Délaissement par Fiacre MEILLOT, maçon à Essuby, paroisse de Versillac en Poitou, logé à Paris rue Pagevin, à. .., son neveu, de tous ses droits sur une maison sise au village d'Essuby; bail de ces héritages par. .. à Jean BARDON, son père, maçon tailleur de pierre à Paris., 29 juin 1648; MC/ET/XXIV/430; fol. II/C/IIII/XX/VI
    - BARDON (Jean) maçon tailleur de pierre à Paris, demeurant au cul de sac de l'hôtel de Soissons § Délaissement par Fiacre MEILLOT, maçon à Essuby en Poitou, à Simon BARDON, compagnon maçon à présent à Paris, son neveu, de ses droits sur une maison sise audit Essuby.; Bail par ledit Simon BARDON à. .., son père, de la part lui appartenant en ladite maison, moyennant 30 sols par an., 29 juin 1648; MC/ET/XXIV/430; fol. II/C/IIII/XX/VI; fol. VIII
    - Titre nouvel par Jean Le Vasseur, notaire au Châtelet, rue Saint-Honoré, paroisse Saint-Eustache, Claude le Vasseur, docteur en médecine, rue des Fossés-Saint-Germain-l'Auxerrois, Germain Préaux, aussi docteur en médecine, rue Traînée, Agnès Le Vasseur, Catherine et Jacques Le Vasseur, tous héritiers de défunt Claude Le Vasseur, notaire au Châtelet, et propriétaires d'une maison rue Trainée, envers l'oeuvre et fabrique de l'église Saint-Gervais., 30 juin 1648; MC/ET/XXIV/430; fol.0294
      titre nouvel; Fossés-Saint-Germain-l'Auxerrois (rue des); Saint-Honoré (rue); Trainée (rue); Le Vasseur, Agnès; Le Vasseur, Catherine; Le Vasseur, Claude (fils); Le Vasseur, Claude (père); Le Vasseur, Jacques; Le Vasseur, Jean; Préaux, Germain; docteur d'université; notaire
    - RIOLAN (Jean) Conseiller et Ier médecin de la feue reine aïeule du Roi et Isabelle SIMON, son épouse, demeurant rue du Chantre § Constitution de rente par François LE BRETON, écuyer, roy d'armes de France au titre de Montjoye Saint-Denis et Marie RIOLAN, sa femme, à présent logés en ladite rue du Chantre, en présence et caution de Jean RIOLAN, père et mère de ladite dame, 30 juin 1648; MC/ET/XXIV/430; fol. II/C/IIII/XX/X
      constitution de rente; Riolan, Jean
    - PREAUX (Germain) Docteur en médecine et Agnès LE VASSEUR, sa femme, demeurant rue Traînée § Titre nouvel par Germain PREAUX et autres héritiers de défunt Claude LE VASSEUR, notaire au Châtelet, propriétaires de ladite maison rue Traînée., 30 juin 1648; MC/ET/XXIV/430; fol. II/C/IIII/XX/XIIII
      titre nouvel; Preaux, Germain
    - LE VASSEUR (Claude) Docteur en médecine demeurant rue des Fossés-St Germain l'Auxerrois § Titre nouvel par Claude LE VASSEUR et les autres héritiers de défunt Claude LE VASSEUR, notaire au Châtelet, 30 juin 1648; MC/ET/XXIV/430; fol. II/C/IIII/XX/XIIIII
      titre nouvel; Le Vasseur, Claude
    - MÉDECIN (docteur en médecine de la faculté de Paris) PREAUX (Germain) et Agnès LE VASSEUR, sa femme, rue Traînée § Titre nouvel par Germain PREAUX et autres, 30 juin 1648; MC/ET/XXIV/430; fol. II/C/IIII/XX/XIIII
    - MÉDECIN (docteur en médecine de la faculté de Paris) LE VASSEUR (Claude) rue des Fossés-St Germain l'Auxerrois § Titre nouvel par Claude LE VASSEUR et autres, 30 juin 1648; MC/ET/XXIV/430; fol. II/C/IIII/XX/XIIII
    - MÉDECIN (conseiller et Ier médecin de la feue reine aïeule du Roi) RIOLAN (Jean) et Isabelle SIMON, sa femme rue du Chantre § Constitution en présence et caution de Jean RIOLAN, 30 juin 1648; MC/ET/XXIV/430; fol. II/C/IIII/XX/X
      Riolan, Jean
    - LE BRETON (François) Ecuyer, roi d'armes de France au titre de Montjoye-Saint-Denis et Marie RIOLAN, sa femme, à présent à Paris, rue du Chantre § Constitution par François LE BRETON à Nicolas HERBIN, huissier ordinaire du Roi en ses conseils, de 66 £. 13 s. 4 d. de rente, moyennant 1200 £., en présence et caution de Jean RIOLAN, conseiller et Ier médecin de la feue reine mère et Isabelle SIMON, son épouse, père et mère de ladite dame., 30 juin 1648; MC/ET/XXIV/430; fol. II/C/IIII/XX/X
      constitution de rente; Le Breton, François
    - ROYER (Pierre) Gouverneur des pages de la petite écurie du Roi, demeurant rue de Cléry § Mariage de Pierre ROYER et de Madeleine BAUCHERON; Inventaire à la requête de Pierre ROYER des biens trouvés en une maison à Argenteuil, en exécution des clauses du contrat ci-dessus.; Idem pour M. BAUCHERON, 2, 6 et 9 juillet 1648., 2 juillet 1648 - 9 juillet 1648; MC/ET/XXIV/430; fol. III/C/I; fol. III/C/IX; fol. 383
      inventaire; contrat de mariage; Royer, Pierre
    - DU JARDIN (François) Orfèvre et valet de chambre du Roi, demeurant à Paris rue de la Monnaie § Bail par .. d'une maison qu'il a fait contruire de neuf au coin de la rue de Gesvres, joignant l'église Saint-Leuffroy., 7 juillet 1648; MC/ET/XXIV/430; fol. III/C/XV
    - GESVRES (rue de) (Maison bâtie de neuf, enseigne de la Fortune, au coin de la) et du quai de la Mégisserie, joignant l'église Saint-Leuffroy § Bail par François DUJARDIN, orfèvre et valet de chambre du Roi, pour 6 ans 6 mois à Marie SONNET, femme séparée de biens de Louis de BAUGE, marchand bourgeois de Paris, de la..., moyennant 1200 £. de loyer annuel., 7 juillet 1648; MC/ET/XXIV/430; fol. III/C/XV
      bail; Gesvres (rue de)
    - BARBIER-CHIRURGIEN (Maître) (Apprentissage) § Apprentissage de Barthélemy DORLEANS, âgé de 18 ans, demeurant rue Saint-Denis, pour 2 ans, avec Louis CORDIER maître BARBIER-CHIRURGIEN au faubourg Saint-Denis, moyennant 200 l., en présence de René DAVID, notaire au Châtelet dite rue Saint-Denis qui paye 25 l. de ses deniers et promet payer le surplus de 3 mois en 3 mois; en outre DORLEANS reconnaît que DAVID lui a prêté 6 livres pour avoir des outils servant audit art., 8 juillet 1648; MC/ET/XXIV/430; fol. III/C/XXXI
    - CORDIER (Louis) maître barbier-chirurgien au faubourg Saint-Denis et lieux en dépendant, demeurant au faubourg Saint-Laurent § Apprentissage de Barthélemy DORLEANS chez Louis CORDIER, 8 juillet 1648; MC/ET/XXIV/430; fol. III/C/XXXI
      contrat d'apprentissage; Cordier, Louis
    - BARBIER-CHIRURGIEN (Maître) aux faubourg Saint-Denis et lieux en dépendant CORDIER (Louis) demeurant au faubourg Saint-Laurent § Apprentissage chez Louis CORDIER, 8 juillet 1648; MC/ET/XXIV/430; fol. III/C/XXX3
    - ISSARD (Toussaint) Maître ès arts en l'Université de Paris et Madeleine LACQUENAY, sa femme, demeurant à l'enseigne de la Rose blanche rue Saint-Jacques § Obligation de Toussaint ISSARD envers Christophe COUSTURIER, écuyer, et Nicolas PESCHERART, chirurgien ordinaire de la reine régente, de 1643 £. pour les loyers de la maison de la Rose Blanche., 14 juillet 1648; MC/ET/XXIV/430; fol. III/C/XLV
      obligation; Issard, Toussaint
    - PESCHERART (Nicolas) Chirurgien ordinaire de la reine régente § Obligation de Toussaint ISSARD, maître ès arts en l'Université et Madeleine LACQUEHAY, sa femme, envers Christophe COUSTURIER, écuyer, et Nicolas PESCHERART, de 1643 £. pour les loyers de la maison de la rose blanche rue Saint-Jacques., 14 juillet 1648; MC/ET/XXIV/430; fol. III/C/XLV
      obligation; Pescherart, Nicolas
    - ROGER (François) Conseiller du Roi, maître de sa chambre des Comptes à Paris § Devis et marchés de maçonnerie, charpenterie, couverture, menuiserie, serrurerie, pavage, vitrerie pour la construction d'une maison sur une place appartenant à François ROGER, faisant le coin sur les rues des Bordonnais, des Deux-Boules et des Mauvaises Paroles, par Charles CHAMOIS, architecte des Bâtiments du Roi, moyennant 24 000 £.; Marché de menuiserie à François ROGER; Marché de serrurerie à François ROGER, 16 juillet 1648 - 7 août 1648; MC/ET/XXIV/430; fol. III/C/LI; fol. 388 et fol. 390
    - MACCONNERIE-CHARPENTERIE-MENUISERIE-SERRURERIE-VITRERIE et PAVAGE marchés de § Devis et. .. par Charles CHAMOIS, architecte des Bâtiments du Roi, à François ROGER, conseiller du Roi, pour les 4 corps de logis qu'il veut faire construire sur une place aux encoignures des rues des Bourdonnais, Deux-BOULES et Mauvaises-Paroles, moyennant 24 000 l., 16 juillet 1648; MC/ET/XXIV/430; fol. III/C/LI
      devis; marché; Chamois, Charles; Roger, François; maçon; charpentier; menuisier; serrurier; vitrier
    - BÂTIMENTS du Roi (Architecte des) CHAMOIS (Charles) demeurant derrière les galeries du Louvre § Devis et marché de construction par..., 16 juillet 1648; MC/ET/XXIV/430; fol. IIII/C/LI
      devis; marché; Chamois, Charles
    - CHAMOIS (Charles) Architecte des bâtiments du Roi, demeurant derrière les galeries du Louvre § Devis et marché par. .. à François ROGER, conseiller du Roi, Maître ordinaire en sa chambre des Comptes, pour la construction de 4 corps de logis sur une place appartenant aud. ROGER, faisant le coin des rue des Bourdonnais, Deux-Boules et Mauvaises Paroles, moyennant 24 000 £., 16 juillet 1648; MC/ET/XXIV/430; fol. IIII/C/LI
    - LEUDET (Michel) maître serrurier à Paris et Jeanne DUTROU, sa femme, rue Pastourelle § Quittance de Pierre TOUTIN, bourgeois de Paris, à .., 19 juillet 1648; MC/ET/XXIV/430; fol. III/C/LXI
      quittance; Leudet, Michel
    - SERRURIER (Me) LEUDET (Michel) et Jeanne DUTROU, sa femme, rue Pastourelle § Quittance à. .., 19 juillet 1648; MC/ET/XXIV/430; fol. III/C/LXI
    - AUMÔNIER (conseiller et) du Roi DELARCHES (Michel) sieur de Saint-Mandé, prévôt de Blanzy, prieur de Saint-Léger § Mariage en présence de Michel DELARCHES, 26 juillet 1648; MC/ET/XXIV/430; fol. III/C/LXIX
      contrat de mariage; Delarches, Michel; prêtre; prévôt (Ancien Régime); abbé
    - MACON compagnon DOUBLET Pierre § Mariage en présence de..., 26 juillet 1648; MC/ET/XXIV/430; fol. III/C/LXVII
      contrat de mariage; Doublet, Pierre
    - MACON compagnon MASSON Hiérôsme § Mariage en présence de..., 26 juillet 1648; MC/ET/XXIV/430; fol. III/C/LXVII
      contrat de mariage; Masson, Hiérôsme
    - MACON compagnon LE ROI Gilles et Pierrette VAUCLIN, sa femme enseigne du Lion d'or, rue Tire échappe § Mariage de Marguerite LE ROI, fille de..., 26 juillet 1648; MC/ET/XXIV/430; fol. III/C/LXVII
      contrat de mariage; Le Roi, Gilles; Vauclin, Pierrette; Le Roi, Marguerite
    - MACON compagnon à Paris LE ROI Geoffroy et Louise POSTEL, sa femme § Mariage en présence de..., 26 juillet 1648; MC/ET/XXIV/430; fol. III/C/LXVII
      contrat de mariage; Le Roi, Geoffroy; Postel, Louise
    - PLOMBIER (compagnon) à Paris DUVAL (Jean) § Mariage en présence de. .., 26 juillet 1648; MC/ET/XXIV/430; fol. III/C/LXVII
      contrat de mariage; Duval, Jean; plombier
    - LE ROI (Gilles) compagnon maçon à Paris et Perrette VAUCLIN, sa femme, demeurant rue Tirechappe, enseigne du Lion d'or § Mariage de Julien GASTE, gagne-denier à Paris demeurant en ladite maison du Lion d'or, et de Marguerite LE ROY, fille de... Parmi les témoins: Pierre DOUBLET Hiérosme MASSON, compagnons maçons, amis du futur, Geoffroy LE ROY, aussi compagnon maçon, oncle de la future., 26 juillet 1648; MC/ET/XXIV/430; fol. III/C/LXVII
      contrat de mariage; Le Roi, Gilles
    - MASSON (Hiérôsme) compagnon maçon § Mariage de Julien GASTE, gagne-denier à Paris, en présence de..., ami., 26 juillet 1648; MC/ET/XXIV/430; fol. III/C/LXVII
    - LE ROI (Geoffroy) Compagnon maçon à Paris et Louise POSTEL, sa femme § Mariage de Marguerite LE ROY, fille de Gilles, compagnon maçon, en présence de..., oncle., 26 juillet 1648; MC/ET/XXIV/430; fol. III/C/LXVII
      contrat de mariage; Le Roi, Geoffroy
    - DUVAL (Jean) compagnon plombier à Paris § Mariage de Julien GASTE, gagne-denier, en présence de .., ami., 26 juillet 1648; MC/ET/XXIV/430; fol. III/C/LXVII
      contrat de mariage; Duval, Jean
    - DOUBLET (Pierre) compagnon maçon § Mariage de Julien GASTE, gagne denier à Paris, en présence de..., ami., 26 juillet 1648; MC/ET/XXIV/430; fol. III/C/LXVII
    - MACQUERON (Marie) fille de François MACQUERON, secrétaire de la chambre du Roi et de Catherine BARBOTEAU, demeurant rue du Battoir § Mariage de Michel DAGUES, écuyer, avocat en Parlement et ès conseils d'Etat et privé du Roi, et de Marie MACQUERON (nombreux témoins)., 26 juillet 1648; MC/ET/XXIV/430; fol. III/C/LXIX
      contrat de mariage; Macqueron, Marie